臺灣彰化地方法院刑事判決　　　　　　 94年度交訴字第137號
公　訴　人　臺灣彰化地方法院檢察署檢察官
被　　　告　甲○○
　　　　　　　　　　　2號
上列被告因業務過失致死案件，經檢察官聲請以簡易判決處刑（
九十四年度偵字第七九四０號），經本院彰化簡易庭（九十四年
度彰交簡字第四一一號）認不宜以簡易判決處刑，簽移本院刑事
庭改依通常程序審理，被告於準備程序中就被訴事實為有罪之陳
述，經告知簡式審判程序之旨，並聽取公訴人、被告之意見後，
由本院合議庭裁定由受命法官獨任進行簡式審判程序，判決如下
：
    主  文
甲○○從事業務之人，因業務上之過失致人於死，處有期徒刑伍
月，如易科罰金，以佰元折算壹日。緩刑年。
    犯罪事實
一、甲○○係受雇於址設彰化縣花壇鄉○○村○○路十五之六號
    「加保保麗龍股份有限公司」之大貨車司機，平日係以駕駛
    大貨車送貨為業，為從事駕駛業務之人，於民國九十四年一
    月十二日上午七時三十五分許，駕駛車牌號碼ＴＡ－五八五
    號大貨車，沿彰化縣芬園鄉○○村○○路由西向東方向行駛
　　，行經彰化縣芬園鄉○○村○○路四段二五七號前之中央分
　  隔島缺口處時，原應注意車前狀況，並隨時採取必要之安全
    措施，以避免危險之發生，而依當時天候晴、日間自然光線
　　、柏油路面乾燥無缺陷及障礙物、視距良好等情形，並無不
　  能注意之情形，竟疏於注意，未留意對向車道適有由洪福添
    所騎乘之車牌號碼ＢＭＨ－八三三號重型機車，由中央分隔
　　島之缺口橫越騎來，猶以時速約六十公里之速度（該處限速
  　為時速七十公里，未超速）行駛，致避煞不及而撞擊洪福添
    ，致洪福添人車倒地，洪福添因而受有顱內出血、氣胸等傷
    害，經送醫急救後，仍於九十四年一月十二日上午十一時五
　　十分許，因多重器官衰竭不治死亡。甲○○肇事後，在有偵
　  查犯罪職之機關或個人發覺其犯罪前，親自主動以電話報警
    坦承肇事而自首，並在現場等候警方前來處理，並主動接受
    審判。
二、案經彰化縣警察局彰化分局報請臺灣彰化地方法院檢察署檢
    察官相驗屍體後自動檢舉偵查起訴。
    理  由
一、訊據被告甲○○對於上揭時、地因過失肇事致洪福添經送醫
    不治死亡之事實均坦承不諱，復有警製道路交通事故調查報
    告表（一）、（二）、道路交通事故現場圖各一份、現場相
    片十三幀附卷可稽。又本件被害人洪福添確係因本件車禍受
    傷死亡，亦經臺灣彰化方法院檢察署檢察官督同檢驗員相驗
    屬實，並製有勘驗筆錄、相驗屍體證明書、驗斷書在卷可憑
　  。
二、按汽車行駛時，駕駛人應注意車前狀況，並隨時採取必要之
    安全措施，此道路交通安全規則第九十四條第三項定有明文
    ，被告曾係職業駕駛人，駕車自應知悉並遵守上開規定，而
    參以當時天候晴、日間有自然光線、柏油路面乾燥、無缺陷
    、無障礙物、視距良好等一切情狀，並無不能注意之情事，
    此有道路交通事故調查報告表（一）、（二）各一份在卷足
    資佐證，被告顯無不能注意之情事，詎其於因業務而駕車送
    貨途中，竟疏未注意車前狀況，並隨時停車採取必要之安全
    措施，猶以時速約六十公里（未超速）間之速度行駛，致不
    慎碰撞被害人洪福添騎乘之前開重型機車肇事，使被害人受
    有顱內出血、氣胸等傷害，經送醫急救後仍因多重器官衰竭
　　不治死亡，被告自應負業務過失責任，且其業務過失行為與
　  被害人之死亡間，具有相當因果關係，本件事證明確，被告
    上開業務過失之犯行洵堪認定。
二、查被告甲○○受僱於「加保保麗龍股份有限公司」，平日係
    以駕駛大貨車送貨為業，為從事駕駛業務之人，其因業務上
    之過失致被害人洪福添死亡，核被告所為，係犯刑法第二百
    七十六條第二項之業務過失致人於死罪。又被告肇事後，於
    有偵查犯罪職權之機關或個人發覺其犯罪前，主動以電話報
    警坦承肇事而自首，並在現場等候警方前來處理，且主動接
    受裁判一節，除據被告供明在卷外，並有彰化縣警察局彰化
    分局處理相驗案件初步調查報告暨報驗書、彰化縣警察局彰
    化分局快官分駐（派出）所受理各類案件紀錄（通報）表各
    一份在卷可憑，應依自首之規定，減輕其刑。爰審酌被告之
    平日素行良好、因其業務過失肇事導致被害人因本件車禍事
    故死亡之無可彌補後果、被告於肇事後自首、坦承過失犯行
    ，並已與被害人家屬就民事賠償事宜調解成立及犯罪後坦承
    過失態度良好等一切情狀，量處如主文所示之刑，並諭知易
    科罰金之折算標準，以示懲儆。末查被告前未曾受有期徒刑
    以上刑之宣告，有臺灣彰化地方法院檢察署刑案資料查註紀
    錄表及臺灣高等法院前案紀錄表各一份在卷可稽，其偶因一
    時過失致觸犯本件刑章，經此次論罪科刑教訓之後，當知警
    惕應無再犯之虞，本院因認其所宣告之刑，以暫不執行為適
    當，爰併諭知緩刑三年，以勵自新。
據上論斷，應依刑事訴訟法第四百五十二條、第二百七十三條之
一第一項、第二百九十九條第一項前段，刑法第二百七十六條第
二項、第六十二條前段、第四十一條第一項前段、第七十四條第
一款，罰金罰鍰提高標準條例第一條前段、第二條，判決如主文
。
本案經檢察官鮑慧忠到庭執行職務。
中　　華　　民　　國　九十四　年　　十二　　月　十四　日
                  　交通法庭    法  官  許旭聖
以上正本證明與原本無異。
如不服本判決，應於判決送達後十日內，向本院提出上訴狀（須
附繕本），上訴於臺灣高等法院臺中分院。
告訴人或被害人對於判決如有不服具備理由請求檢察官上訴者，
其上訴期間之計算係以檢察官收受判決正本之日期為準。
中　　華　　民　　國　九十四　年　　十二　　月　十四　日
                                書記官  黃幼華
附錄本案論罪科刑法條依據：
刑法第二百七十六條：
因過失致人於死者，處二年以下有期徒刑、拘役或二千元以下罰
金。
從事業務之人，因業務上之過失犯前項之罪者，處五年以下有期
徒刑或拘役，得併科三千元以下罰金。
